臺灣臺中地方法院刑事判決
111年度交易字第343號
公  訴  人  臺灣臺中地方檢察署檢察官
被      告  湯秀龍


選任辯護人  林俊雄律師
上列被告因過失傷害案件，經檢察官提起公訴（110年度偵字第2
7306號），本院判決如下：
    主    文
湯秀龍犯過失傷害罪，處拘役伍拾日，如易科罰金，以新臺幣壹
仟元折算壹日。
    犯罪事實
一、湯秀龍於民國110年2月1日下午11時30分許，駕駛車牌號碼0
    000-00號自用小客車沿臺中市北區國泰街由西往東方向行駛
    ，至該路段與南京東路2段之無號誌交岔路口時，本應注意
    少線道車應讓多線道車先行；左轉車應讓直行車先行，而依
    當時天候雨、夜間無照明、柏油路面，路面濕潤、無缺陷、
    無障礙物、視距良好，並無不能注意之情事，竟疏未注意及
    此，未在該交岔路口前之國泰街人行斑馬線前先暫停，而貿
    然駛入該交岔路口之南京東路慢車道上才暫停，適有張弘麒
    騎乘車牌號碼000-0000號普通重型機車沿南京東路2段由北
    往南方向行駛至該處，亦疏未注意減速慢行作隨時停車之準
    備，張弘麒突見前方有湯秀龍之車輛而作刹車及閃避動作，
    因此人車倒地，致張弘麒受有右脛骨平臺外腂骨凹陷性骨折
    、右膝關節外側半月板前角破裂之傷害。
二、案經張弘麒聲請臺中市北區調解委員會調解不成立後移送暨
    張弘麒委由王志文律師告訴由臺灣臺中地方檢察署檢察官偵
    查起訴。
    理    由
壹、證據能力部分：
一、按被告以外之人於審判外之言詞或書面陳述，除法律有規定
    者外，不得作為證據。被告以外之人於審判外之陳述，雖不
    符刑事訴訟法第159條之1至第159條之4之規定，而經當事人
    於審判程序同意作為證據，法院審酌該言詞陳述或書面陳述
    作成時之情況，認為適當者，亦得為證據；當事人、代理人
    或辯護人於法院調查證據時，知有刑事訴訟法第159條第1項
    不得為證據之情形，而未於言詞辯論終結前聲明異議者，視
    為有前項之同意，刑事訴訟法第159條第1項、第159條之5分
    別定有明文。查本院以下引用之被告以外之人於審判外之陳
    述，檢察官、被告及辯護人於言詞辯論終結前均未聲明異議
    ，本院審酌該等證據核無違法取證或證明力顯然過低之情事
    ，依各該陳述作成時之狀況，並無不適當或顯不可信之情形
    ，自均有證據能力。
二、下列所引用之非供述證據，均與本案事實具有自然關聯性，
    且查無事證足認有違背法定程式或經偽造、變造所取得等證
    據排除之情事，復均經依刑事訴訟法第164條、第165條踐行
    調查程序，檢察官、被告對此部分之證據能力亦均不爭執，
    堪認均有證據能力。
貳、實體部分：
一、認定犯罪事實所憑證據及理由：
　㈠上揭犯罪事實，業據被告湯秀龍（下稱被告）於本院審理時
    坦承不諱（見本院卷第69頁），並經告訴人張弘麒於警詢（
    交通事故談話紀錄）及偵查中指訴在卷，復有澄清綜合醫院
    診斷證明書（患者：張弘麒）（110偵27306卷第9頁）、道
    路交通事故現場圖（110偵27306卷第15頁；第69頁）、道路
    交通事故調查報告表（一）（二）（110偵27306卷第71至73
    頁）、臺中市政府警察局道路交通事故肇事人自首情形紀錄
    表（湯秀龍）（110偵27306卷第79頁）、臺中市政府警察局
    道路交通事故初步分析研判表（110偵27306卷第83頁）、臺
    中市政府警察局交通事故補充資料表（110偵27306卷第85頁
    ）、現場及車損相片19張（110偵27306卷第87至96頁）、監
    視器光碟（置於光碟片存放袋內）、澄清綜合醫院110年10
    月7日澄高字第1100290號函並檢送張弘麒之病歷資料（110
    偵27306卷第99至143頁）、臺中市車輛行車事故鑑定委員會
    111年1月19日中市車鑑字第1100010577號函並檢送鑑定意見
    書（中市車鑑0000000號）（110偵27306卷第163至166頁）
    等在卷可稽，且經本院審理時當庭勘驗路口監視器光碟，有
    勘驗筆錄及監視器光碟畫面翻拍照片附卷可參（詳本院卷第
    63至65頁、73至84頁），足認被告承認過失傷害之自白與事
    實相符，堪以採信。
　㈡按汽車行駛至交岔路時，轉彎車應讓直行車先行；汽車行駛
    至無號誌之交岔路時，少線道車應暫停讓多線道先行，道路
    交通安全規則第102條第1項第7款、第2款分別定有明文。查
    被告駕駛上開自小客車，自應注意遵守上開規定，而依當時
    天候雨、夜間無照明、柏油路面，路面濕潤、無缺陷、無障
    礙物、視距良好，並無不能注意之情事，竟疏未注意及此，
    未在該交岔路口前之國泰街人行斑馬線前先暫停，而貿然駛
    入該交岔路口之南京東路慢車道上才暫停，適有張弘麒騎乘
    車牌號碼000-0000號普通重型機車沿南京東路2段由北往南
    方向行駛至該處，亦疏未注意減速慢行作隨時停車之準備，
    張弘麒突見前方有湯秀龍之車輛而作刹車及閃避動作，因此
    人車倒地，致張弘麒受有右脛骨平臺外腂骨凹陷性骨折、右
    膝關節外側半月板前角破裂之傷害，足認被告之過失行為與
    告訴人之傷害間，具有相當因果關係，自應負過失傷害之罪
    責。至於告訴人騎乘機車雖未注意車前狀況、未採取必要之
    安全措施，惟此僅屬告訴人對交通事故之發生亦與有過失，
    被告之過失與告訴人之過失併合而為危害發生之原因時，被
    告自不因告訴人之過失而阻卻其過失責任。
　㈢綜上所述，本案事證明確，被告過失傷害犯行洵堪認定，應
    予依法論科。
二、論罪科刑：
  ㈠核被告所為，係犯刑法第284條前段之過失傷害罪。
  ㈡爰審酌被告駕駛自小客車本應注意相關交通規則，且於雨夜
    行車更應注意小心駕駛，本案依客觀情狀並無不能注意之情
    事，竟疏未注意及此，致使告訴人受有前述之傷害，所為應
    予非難；兼衡被告於本院審理時坦承犯罪，然於本院行調解
    時因雙方金額差距過大，致未能與告訴人達成和解，惟仍可
    見被告確有賠償告訴人損害之誠意，另告訴人就本件車禍亦
    與有過失，暨被告自陳之智識程度、工作、家庭生活及經濟
    狀況（見本院卷第70頁）等一切情狀，量處如主文所示之刑
    ，並諭知易科罰金之折算標準。
三、據上論斷，應依刑事訴訟法第第299條第1項前段，刑法第28
    4條前段、第41條第1項前段，刑法施行法第1條之1第1項，
    判決如主文。
本案經檢察官楊順淑提起公訴，檢察官陳君瑜到庭執行職務。
中    華    民    國   111    年    6     月    30    日
                    刑事第二庭  法  官  黃光進
以上正本證明與原本無異。
如不服本判決應於收受送達後20日內向本院提出上訴書狀，並應
敘述具體理由；其未敘述上訴之理由者，應於上訴期間屆滿後20
日內向本院補提理由書（均須按他造當事人之人數附繕本）「切
勿逕送上級法院」。
告訴人或被害人如不服判決，應備理由具狀向檢察官請求上訴，
上訴期間之計算，以檢察官收受判決正本之日起算。
　　　　　　　　　　　　　　　　書記官　許丞儀　　　　　
中    華    民    國   111    年    6     月    30    日

附錄本案論罪科刑法條：
中華民國刑法第284條
因過失傷害人者，處 1 年以下有期徒刑、拘役或 10 萬元以下
罰金；致重傷者，處 3 年以下有期徒刑、拘役或 30 萬元以下
罰金。